【裁判字號】    90,訴,763
【裁判日期】    901120
【裁判案由】    違反台灣地區與大陸地區人民關係條例等
【裁判全文】
臺灣臺南地方法院刑事判決                            九十年度訴字第七六三號
    公  訴  人  臺灣台南地方法院檢察署檢察官
    被      告  乙○○
右列被告因違反台灣地區與大陸地區人民關係條例案件，經檢察官提起公訴 (八十九
年度營偵字第一三三七號)，本院判決如左：
    主  文
乙○○共同使大陸人民非法進入台灣地區，處有期徒刑拾月。
甲○○與劉妙玉之結婚登記證沒收。
    事  實
一、乙○○、甲○○（另行審結）共同意圖使大陸地區人民非法入境台灣，以獲取不
    法利益，乃於民國八十八年十月九日，由乙○○提供甲○○至大陸之機票、在大
    陸之生活費用新台幣（下同）一萬元之零用金做為酬勞後，與甲○○共同搭機至
    大陸地區福建省福州市，並由乙○○介紹大陸人民劉妙玉與甲○○在福州市辦理
    不實之假結婚，後由甲○○取得大陸機關所發被告甲○○與劉妙玉之結婚登記證
    返台，再持該文件至財團法人海峽交流基金會（以下簡稱海基會）辦理認證手續
    ，並辦理大陸人民進入台灣地區旅行證申請書，且將大陸地區人民進入台灣地區
    保證書送至當地派出所管區警員辦理對保手續後，再將相關資料送至入出境管理
    局。甲○○、乙○○均明知甲○○劉妙玉之結婚登記證內為假結婚之不實事項，
    仍基於共同概括犯意之聯絡，連續使海基會、戶政機關及入出境管理局等機關之
    公務員將甲○○與劉妙玉假結婚之不實事項，登載於相關文件及戶籍資料上，並
    持以行使辦理劉妙玉之入境手續，足以生損害於中華民國對入出境及戶籍管理之
    正確性。嗣大陸人民劉妙玉於接獲核准來台探親之文件後，即於八十九年二月二
    十四日搭機來台，並暫住甲○○住處一星期後，由乙○○之不詳名友人於同年二
    月二十九日將劉妙玉接送至高雄，嗣八十九年三月二日，甲○○接獲乙○○通知
    劉妙玉已逃逸不知蹤影之消息後，甲○○始於同年四月十九日於警察機關未發覺
    犯罪前，向台南縣警察局新營分局鹽水分駐所協尋劉妙玉，並自首坦承犯行，進
    而接受裁判。
二、案經台南縣警察局新營分局報請台灣台南地方法院檢察署檢察官偵查起訴。
    理  由
一、訊據被告乙○○對右揭事實矢口否認，辯稱：我只是介紹證人余給阿志認識而已
    。因為證人余還沒有娶妻，我介紹他娶大陸妹，阿志有拜託我帶證人余去大陸福
    安，後來我就走了。阿志當時也在大陸等證人余，要幫證人余辦手續，我不知道
    為何阿志自己在大陸還要我帶證人余過去云云。惟查上開事實業據證人即另一被
    告甲○○於警訊、偵訊及本院審理中坦承不諱，並有大陸福建省民政廳所發給被
    告甲○○與劉妙玉之結婚登記證影本、法務部戶役政連結作業系統一紙、被告甲
    ○○、乙○○、劉妙玉之出入境查詢報表各一紙在卷可稽，事證明確，被告犯行
    應堪認定。至於證人甲○○於本院九十年十一月六日審理中改證稱：我不大認識
    （被告吳），是被告吳介紹我認識阿志，阿志有在幫人家辦理介紹大陸妹，被告
    吳也是娶大陸妹，阿志就請被告吳帶我去大陸。我娶的大陸妹不是被告吳介紹的
    ，是大陸那裡叫光頭人介紹的云云，與其前之陳述大異，顯係故意迴護被告吳所
    編造，不足採信。
二、核被告乙○○所為，係犯刑法第二百十四條使公務員登載不實罪，與違反台灣地
    區與大陸地區人民關係條例第十五條第一款使大陸地區人民非法入境之規定。被
    告乙○○與甲○○二人間有犯意聯絡及行為分擔，應論以共同正犯。被告二人連
    續犯刑法第二百十四條之罪部分，時間緊接，手法相近，構成要件相同，顯係基
    於概括犯意為之，為連續犯，應依刑法第五十六條之規定處斷。又被告二人所犯
    上開二罪名間，有方法結果之牽連關係，為牽連犯，應從一重之台灣地區與大陸
    地區人民關係條例第七十九條第一項處斷。爰審酌被告乙○○以假結婚之方式使
    大陸人民入境，不僅損害於中華民國對入出境及戶籍管理之正確性，更有惡化社
    會治安之虞，並危害國家安全，所生危害甚鉅等一切情狀，處如主文所示之刑，
    以資懲儆。
三、被告甲○○與劉妙玉之結婚登記證為共同被告甲○○所有，供犯罪所用之物，且
    不能證明業已滅失，爰為沒收之諭知。
據上論斷，應依刑事訴訟法第二百九十九條第一項前段、台灣地區與大陸地區人民關
係條例第七十九條第一項、第十五條第一款、刑法第十一條前段、第二十八條、第五
十五條、第二百十四條、第三十八條第一項第二款，判決如主文。
本案經檢察官曾昭愷到庭執行職務
中      華      民      國      九十      年      十一      月  二十    日
                                臺灣臺南地方法院刑事第五庭
                                          法  官  石 家 禎
右正本證明與原本無異。
如不服本判決，應於判決送達後十日內，向本院提出上訴狀。
                                          書記官  葉 東 平
中      華      民      國    九十      年      十一      月  二十一  日
附錄本案論罪科刑法條全文：
臺灣地區與大陸地區人民關係條例第十五條第一款：
左列行為不得為之：
一  使大陸地區人民非法進入臺灣地區。
臺灣地區與大陸地區人民關係條例第七十九條第一項：
違反第十五條第一款規定者，處五年以下有期徒刑、拘役或科或併科新台
幣五十萬元以下罰金。


司法院資訊處製作；財團法人民間司法改革基金會備份。
